臺灣嘉義地方法院民事裁定
111年度他字第13號 
原      告  陳慶隆  
被      告  吳尚靜即紅龍電子遊戲場業


上列當事人間請求給付資遣費等事件，業經終局判決確定，本院
依職權裁定確定訴訟費用額如下：
    主  文
原告應向本院繳納之訴訟費用額確定為新臺幣227元，及自本裁
定送達翌日起至清償日止，按年息百分之5計算之利息。　　
被告應向本院繳納之訴訟費用額確定為新臺幣3,440元，及自本
裁定送達翌日起至清償日止，按年息百分之5計算之利息。　　
    理  由
一、按因確認僱傭關係或給付工資、退休金或資遣費涉訟，勞工
    或工會起訴或上訴，暫免徵收裁判費3分之2。勞動事件法第
    12條第1項定有明文。次按依第一項或其他法律規定暫免徵
    收之裁判費，第一審法院應於該事件確定後，依職權裁定向
    負擔訴訟費用之一造徵收之。復為民事訴訟法第77條之22第
    3項之規定。又依同法第91條第3項規定，法院依聲請以裁定
    確定之訴訟費用額，應於裁定送達翌日起，加給按法定利率
    計算之利息，其立法理由旨在促使當事人早日自動償付其應
    賠償對造之訴訟費用，故在當事人無力支付訴訟費用時，雖
    由國庫暫時墊付，然依法院前揭民事訴訟法第114條第1項規
    定，依職權裁定確定訴訟費用額，同屬確定訴訟費用額之程
    序，亦應基於同一理由而類推適用同法第91條第3項規定加
    計法定遲延利息（臺灣高等法院暨所屬法院民國94年11月25
    日94年度法律座談會決議意旨參照）。本於同一之法律上理
    由，於法院依民事訴訟法第77條之22第3項規定，依職權裁
    定確定訴訟費用額時，亦應類推適用同法第91條第3項規定
    加計法定遲延利息。
二、查原告與被告間請求給付資遣費等事件，依勞動事件法第12
    條規定，暫免徵收依民事訴訟法所定裁判費3分之2 。該事
    件經本院以110年度勞訴字第28號判決訴訟費用由被告負擔
    百分之86，餘由原告負擔，並確定在案，經本院調取前開卷
    宗核閱無誤。查原告起訴聲明第1項請求「被告應給付原告
    新臺幣（下同）55,050元，及自起訴狀繕本送達之翌日起至
    清償日止，依年息百分之5計算之利息」，核其訴訟標的金
    額為55,050元，應徵收第一審裁判費1,000元；第2項請求「
    被告應發給原告非自願離職證明書」，其性質係基於勞工身
    分上權利有所主張，應屬非財產權訴訟，依民事訴訟法第77
    條之14規定徵收裁判費3,000元。準此，第一審裁判費共計4
    ,000元（計算式：1,000元＋3,000元），應由被告負擔百分
    之86即3,440元（計算式：4,000元×86％），餘560元（計算
    式：4,000元－3,440元）由原告負擔。從而，被告應向本院
    繳納之訴訟費用額確定為3,440元，因原告已預納裁判費333
    元，故原告應向本院繳納之訴訟費用額確定為227元（計算
    式：560元－333元），並依首揭說明，類推適用民事訴訟法
    第91條第3項之規定，應加給自裁定送達翌日起至清償日止
    按法定利率即年息百分之5計算之利息。
三、爰裁定如主文。
中　　華　　民　　國　　111 　年　　4 　　月　　11　　日
                  勞動法庭法　官　陳威憲
以上正本係照原本作成。
如對本裁定抗告，應於裁定送達後10日內向本院提出抗告狀（應
附繕本），並繳納抗告費新臺幣1,000元。   
中　　華　　民　　國　　111 　年　　4 　　月　　12　　日
                          書記官  方瀅晴